臺灣高等法院臺中分院交通裁定　　　　　　 九十三年度交抗字第四八四號
　　抗　告　人
　　即受處分人　甲○○
右列抗告人因違反道路交通管理處罰條例案件，不服中華民國九十三年六月二十一日
臺灣彰化地方法院裁定（九十三年度交聲字第三一七號）提起抗告，本院裁定如左：
      主      文
原裁定撤銷，發回台灣彰化地方法院。
      理      由
一、抗告意旨略以：此次違規事件，事實上抗告人由於地址變更，房屋已倒，因此根
    本沒有收到違規通知書、亦未向郵差蓋章領取掛號信件。已往有違規事件，抗告
    人沒有收到違規通知書時，郵局都會將之存放，並再通知抗告人攜帶印章、身分
    證前往郵局領回掛號信件，但此根本沒有收到通知。抗告人希望郵差能證明其確
    實有送達，因為平信都能送達，為何此類信件，反而無法送到？另外抗告人房屋
    全倒，可以照相為證，並請里長出證明，以明此次違規事件上抗告人根本沒有收
  到違規通知書，為此提出本件抗告，請求撤銷原裁定等語。
二、本件原裁定略以：本件抗告人既受處分人甲○○於民國九十二年三月八日下午十
    二時四十九分許，駕駛其所有之車牌號碼八Ｑ─一八八一號自用小客車，於行經
    縣道一五○線十三‧五公里處時，以時速八十三公里之速度超速行駛（該路段速
    限為時速六十公里），而為彰化縣警察局交通警察隊以測速照像方式逕行予以舉
    發，並經移送交通部公路總局台中區監理所彰化監理站，依違反道路交通管理處
    罰條例第四十條第一項之規定，裁決處甲○○二千四百元，而本件係由原舉發單
    位交由郵政機關送達，惟因異議人之地址變更，無法依行政程序法第六十八條第
    一項或第七十二條第一項之本文規定為送達，惟嗣後舉發機關已依行政程序法第
    七十四條第二之規定寄存送達（辦理。
三、按處理違反道路交通管理事件，有關文書送達之程序，依行政程序法之規定，道
    路交通管理事件統一裁罰基準及處理細則第五條定有明文；依行政程序法之相關
    規定，送達應由行政機關自行或交由郵政機關送達；又送達，應於受送達人之住
    居所、事務所或營業所為之；如於應送達處所不獲會晤應受送達人時，得將文書
    付與有辨別事理能力之同居人、受僱人或應受送達處所之接收郵件人員；此行政
    程序法第六十八條第一項、第七十二條第一項本文、第七十三條第一項分別定有
    明文，另同法第七十四條第一項又明定：送達不能依前項規定為之者，得文書寄
    存送達地之地方自治或警察機關，並作送達證書兩份，一份黏貼於應受送達人住
    居所、事務所、營業所或其就業處所門首，另一份交由鄰居轉交或置於該送達處
    所信箱或其他適當位置以為送達，第二項又明定由郵政機關為送達時，如有無法
    依第七十二條、第七十三條之規定為送達之情形時，得將文書寄存於送達地之郵
    政機關，以為寄存送達。依上揭條文可知：欲生寄存送達之合法效力者，須備達
    證書兩份，一份黏貼於受送達人之門首，另一份須較交鄰居、送達處所之信箱或
    其他適當之位置，使受送達人得以隨時收受該送達文書，方始為合法。
四、經查：本件抗告人於九十二年三月八日下午十二時四十九分許，駕駛其所有之車
    牌號碼八Ｑ─一八八一號自用小客車，於行經縣道一五○線十三‧五公里處時，
    以時速八十三公里之速度超速行駛（該路段速限為時速六十公里），經彰化縣警
    察局交通警察隊以測速照像方式逕行予以舉發之事實，有舉發違規之照片及彰化
    縣警察局舉發違規通知單各一紙附卷可參，復為抗告人所不爭執，抗告人前開違
    規之事實固堪足認定。但抗告人係因地址變更，房屋全倒故未收到違規通知單，
    迄九十三年五月十七日辦理行車執照才發覺加倍裁罰等情，業據抗告人具狀陳明
    在卷，而遍查全案及原處分機關移案之證據資料並無何寄存送達之證書足以證明
    原處分機關前開寄存送達是否已合乎(一)製作送達證書二份，及(二)一份黏貼於門首
    、另一份交由鄰居或置於信箱或其他適當位置之要件，依原審卷內所附之公文封
    上固有「二林郵局寄存送達」之字樣，但無送達日期之記載，至該信封上郵戳日
    期，郵務機關先後二次送達之時間分別係三月二十日、四月一日，似均在舉發違
    規通知單指定應到案期限之後，抗告人得否遵期到案亦有可疑，原審就前開寄存
    達是否合法，既未調取相關回執及送達證書以資查明，遽認本件原舉發機關之寄
    存送達已生合法送達之效力，而駁回抗告人異議之聲請尚有未洽，為期調查之完
    備兼及抗告人審級之利益，爰將原審裁定予以撤銷並發回臺灣彰化地方法院另為
    適法之裁定。
據上論斷，依道路交通案件處理辦法第二十六條、刑事訴訟法第四百十三條前段，裁
定如主文。
中     華     民     國     九十三     年      七      月    二十八     日
                                   臺灣高等法院臺中分院刑事第七庭
                                         審判長法  官　林  榮　龍
                                               法　官  江  錫  麟
                                               法  官  謝  說  容
右正本證明與原本無異。
不得再抗告。
                                               書記官　金  珍  華
中     華     民     國　   九十三     年      八      月      二       日
                                                              　　　　　Ｆ
